【裁判字號】    95,交易,309
【裁判日期】    950818
【裁判案由】    公共危險
【裁判全文】
臺灣板橋地方法院刑事判決             95年度交易字第309號
公  訴  人  臺灣板橋地方法院檢察署檢察官
被      告  甲○○
上列被告因公共危險案件，經檢察官提起公訴（95年度偵字第一
三○九九號），被告就被訴事實為有罪陳述，本院改行簡式審判
程序審理，判決如下：
    主  文
甲○○服用酒類，不能安全駕駛動力交通工具而駕駛，累犯，處
有期徒刑陸月，如易科罰金，以佰元折算壹日。
    事  實
一、甲○○曾於民國九十一年五月間因酒後駕車，經臺灣桃園地
    方法院判處有期徒刑三月確定，於九十一年十一月十九日易
    科罰金執行完畢。詎猶不知悛悔，於九十五年四月二十九日
    下午七時許在桃園縣龜山鄉○○路參加友人之喜筵，於席間
    飲酒，至同日下午十二時許，因酒後已有言語含糊不清、生
    理協調無法達到平衡，駕駛判斷力，顯然欠佳等徵狀，已達
    不能安全駕駛動力交通工具之程度，仍駕駛八一○五－ＫＤ
    號自小客車，於道路上行駛，嗣於翌日（即三十日）上午零
    時三十五分許，行經國道三號高速公路北向四十六公里處（
    樹林收費站）時，因給錯零錢遭收費員制止，且因滿身酒氣
    ，為在旁之警員查覺有異，經警對其施以呼氣酒精濃度測試
    ，測得其呼氣酒精濃度達每公升一．二九毫克（MG／L） 而
    查獲。
二、案經內政部警政署國道公路警察局第六警察隊移送臺灣板橋
    地方法院檢察署檢察官偵查起訴，本院改行簡式審判程序審
    理。
    理  由
一、訊據被告甲○○對於上揭酒後駕車之事實坦承不諱，核與其
    警詢中之供詞相符合，復有卷附酒精測定數據表、刑法第一
    百八十五條之三案件測試觀察紀錄表、汽車駕駛人酒後生理
    協調平衡檢測紀錄表各一紙在卷足稽，被告之自白與事實相
    符，本件事證明確，犯行堪以認定，應依法論科。
二、按刑法第一百八十五條之三所規定服用酒類，不能安全駕駛
    動力交通工具而駕駛者，應負刑事責任，揆其立法目的本在
    藉抽象危險犯之犯罪構成要件，以嚇阻酒後駕車者對道路交
    通安全之危害，本不以發生實害為必要。而所謂不能安全駕
    駛之認定，並無一定之數值可供界定，而係由法院以一般社
    會通念之客觀標準，足生公共危險時即足。目前行政機關所
    取締酒後駕車之參考標準，係依法務部於八十八年五月十日
    邀集司法院刑事廳、交通部、行政院衛生署、內政部警政署
    及中央警察大學等機關開會，所為凡呼氣酒精濃度逾每公升
    含○．五五毫克時，即屬不能安全駕駛之決議。上開會議決
    議本身固僅屬檢警取締酒後駕車之參考，尚無拘束法院之效
    力，惟以上開會議決議所採之標準，係參考美國、德國及日
    本等國家所進行之酒精濃度與精神狀態之測試實驗，亦即，
    各項實驗均發現凡呼氣中酒精濃度達每公升○．五五毫克時
    ，就人之生理方面，已產生視覺反應遲鈍、影像不能集中、
    同時不能看清前方路況及車旁照後鏡等狀況，及駕駛能力已
    受有影響、肇事率已為一般正常人之十倍。被告於警方查獲
    時，測得其呼氣中酒精濃度已達每公升一．二九毫克，依上
    揭決議已達不能安全駕駛之標準，而據中央警察大學交通學
    系暨交通管理研究所八十八年九月十八日就酒精濃度與肇事
    率之關係研究中顯示，呼氣中酒精濃度達每公升○．八五毫
    克，其肇事之機率即達平常未飲酒人之五十倍；且被告經警
    查獲時已有言語含糊不清、生理協調無法達到平衡，駕駛判
    斷力，顯然欠佳等徵狀之情形，有警製刑法第一百八十五條
    之三案件測試觀察紀錄表及汽機車駕駛人酒後生理協調平衡
    檢測紀錄表各一紙在卷可考，足證其於酒後業已達不能安全
    駕車之程度，而被告於酒後確有駕車之事實，如上所述，是
    以其確有於飲用酒類後，已達不能安全駕駛動力交通工具而
    仍然駕駛之犯行，堪予認定。核被告所為，係犯刑法第一百
    八十五條之三服用酒類不能安全駕駛動力交通工具而駕駛罪
    。被告曾於九十一年五月間因酒後駕車，經臺灣桃園地方法
    院判處有期徒刑三月確定，於九十一年十一月十九日易科罰
    金執行完畢，此有臺灣高等法院被告前案紀錄表一份在卷可
    稽，被告於五年以內，故意再犯本件最重本刑為有期徒刑以
    上之罪，被告行為後九十四年二月二日修正公布，並於九十
    五年七月一日施行之刑法第四十七條，於第一項修訂累犯以
    出於故意再犯者為限，第二項增訂強制工作免其執行或執行
    完畢後再犯之擬制累犯規定，刑法累犯之規定已有變更，惟
    不論依修正前之刑法第四十七條，或修正後之刑法第四十七
    條第一項之規定，本件被告均構成累犯，並無有利不利之差
    別，依修正後之刑法第二條第一項前段之規定，自應適用被
    告行為時即修正前之刑法第四十七條之規定論以累犯並加重
    其刑。爰審酌被告於酒後駕駛機車，漠視政府宣導酒後不開
    車之政策，其於飲酒後猶執意駕車上路，危及自身安全，且
    嚴重威脅路上其他人車之安全，又其經測試酒後酒精濃度呼
    氣值高達每公升一．二九毫克及犯罪後已經坦承犯行等一切
    情狀，量處如主文所示之刑，另刑法第四十一條第一項易科
    罰金之規定，修正前規定「得以一元以上三元以下折算一日
    」，依修正前罰金罰鍰提高標準條例第二條規定，就其原定
    數額提高為一百倍折算一日，經折算為新臺幣後應以新臺幣
    九百元折算一日，九十四年二月二日修正公布，九十五年七
    月一日施行之刑法第四十一條第一項前段則規定「得以新臺
    幣一千元、二千元或三千元折算一日」，經比較新舊法結果
    ，自以修正前規定有利於被告，依刑法第二條第一項前段之
    規定，應依行為時即修正前刑法第四十一條第一項前段之規
    定，為易科罰金之折算標準。
據上論斷，應依刑事訴訟法第二百七十三條之一第一項、第二百
九十九條第一項前段，刑法第二條第一項前段、第一百八十五條
之三、修正前刑法第四十七條、修正前刑法第四十一條第一項前
段，九十五年七月一日修正施行前罰金罰鍰提高標準條例第二條
，判決如主文。
本案經檢察官朱立豪到庭執行職務。
中    華    民    國    95    年    8     月    18    日
                臺灣板橋地方法院交通法庭
                         法  官  王綽光
以上正本證明與原本無異
如不服本判決應於送達後10日內向本院提出上訴狀
                         書記官  許清秋
中    華    民    國    95    年    8     月    21    日
附錄本案論罪科刑法條全文：
中華民國刑法第一百八十五條之三
服用毒品、麻醉藥品、酒類或其他相類之物，不能安全駕駛動力
交通工具而駕駛者，處一年以下有期徒刑、拘役或三萬元以下罰
金。


司法院資訊處製作；財團法人民間司法改革基金會備份。
